臺灣臺中地方法院民事裁定　　　　　　100年度司護字第118號
聲　請　人　臺中市政府
法定代理人　胡志強
受　安置人　L508　真實姓.
上　一　人
法定代理人　L508F （真實姓名、住所保密，詳卷對照表）
　　　　　　L508M （真實姓名、住所保密，詳卷對照表）
上列當事人聲請繼續安置事件，本院裁定如下：
    主  文
准將受安置人L508自民國一○○年六月十四日起，繼續安置個
月。
聲請程序費用由聲請人負擔。
    理  由
一、本件聲請意旨略以：受安置人L508係12歲以上未滿18歲之少
    年（依兒童及少年福利法第46條規定『不得揭露足以識別兒
    童及少年身分之資訊』，真實姓名、年籍、住所詳卷對照表
    ），於民國100年6月11日下午遭其母即法定代理人L508M帶
    至北屯派出所，稱要手術後即返家，社工接獲通知後偕同警
    方前往受安置人家與L508M會談，經評估後發現L508M精神、
    情緒極不穩定，而L508M也主動表示無法管教受安置人，雖
    有L508M之母同住，但其年事已高，且需照顧L508M，功能有
    限，此外，社工又無法聯繫上受安置人之父即法定代理人L5
    08F，而受安置人與生父方之親屬關係疏離，基於受安置人
    最佳利益之考量，非立即給予保護、安置，受安置人之生命
    、身體恐有立即之危險或危險之虞，聲請人業於100年6月11
    日依兒童及少年福利法第36條、第37條第1項之規定，緊急
    安置受安置人，並通知其法定代理人。於安置期間，經輔導
    訪視結果，評估受安置人之母L508M身心狀況不穩定，且其
    父L508F人在北部，打算將受安置人交由自己父母照顧，然
    受安置人對此極為排斥，又L508M及L508F均曾讓受安置人就
    學不穩定，實未能給予受安置人適當養育照顧，為提供受安
    置人必要之保護與照顧，爰依兒童及少年福利法第37條第2
    項規定，請求准予裁定將受安置人繼續安置3個月等語。並
    提出戶籍資料、臺中市政府社會工作員個案訪視處理建議表
    、臺中市家庭暴力及性侵害防治中心緊急性保護個案夜間（
    假日）執勤回報單等為證。
二、按兒童及少年有下列各款情形之一，非立即給予保護、安置
    或為其他處置，其生命、身體或自由有立即之危險或有危險
    之虞者，直轄市、縣（市）主管機關應予緊急保護、安置或
    為其他必要之處置：（一）兒童及少年未受適當之養育或照
    顧。（二）兒童及少年有立即接受診治之必要，而未就醫者
    。（三）兒童及少年遭遺棄、身心虐待、買賣、質押，被強
    迫或引誘從事不正當之行為或工作者。（四）兒童及少年遭
    受其他迫害，非立即安置難以有效保護者；直轄市、縣（市
    ）主管機關依前條規定緊急安置時，應即通知當地地方法院
    及警察機關，並通知兒童及少年之父母、監護人。但其無父
    母、監護人或通知顯有困難時，得不通知之。緊急安置不得
    超過72小時，非72小時以上之安置不足以保護兒童及少年者
    ，得聲請法院裁定繼續安置。繼續安置以3 個月為限，必要
    時，得聲請法院裁定延長之，兒童及少年福利法第36條第 1
    項、第37條第1、2項定有明文。
三、經查：聲請人主張之事實，業據其提出與所述情節相符之前
    揭書證在卷可憑，應堪信為真實。另觀諸前揭個案訪視處理
    建議表內容所示略以：備勤社工與案母（即L508M）會談發
    現其精神、情緒狀況極不穩定，當案外祖母要講話時，案母
    怒斥案外祖母閉嘴，甚至主動帶案主（即L508）至派出所表
    示已無法管教，希望案主接受安置；去年案父（即L508F）
    向案母表示要北上工作，需要案母提供資金，嗣於去年4月
    即帶著案主北上定居就學，然於今年5月6日卻突然帶著案主
    返回案母家後隨即離去，從此聯繫不上，現社工雖已聯繫上
    案父，案父表明欲接案主回案祖父母家，若案主不肯，則回
    臺北與案父同住，但案主皆拒絕；經社工與案主會談，發現
    案主與案母依附關係強烈，而案母目前身心狀況不穩定，暫
    不適合照顧案主，況案父母均曾讓案主有就學不穩定之情形
    ，故在案主同意下予以繼續安置；為維護案主之人身安全及
    就學權益，擬聲請繼續安置3個月等語。揆之前情，本院審
    酌受安置人之母身心狀況不佳，且與受安置人之父均有讓受
    安置人未穩定就學之情況，受安置人亦明確表達不願與案父
    共同生活之意思，並同意受安置，為提供受安置人較為安全
    、關愛之生活教養環境，自應再繼續安置受安置人，妥予保
    護。從而，依前揭法條規定，聲請人所為之上開聲請，核無
    不合，應予准許。
四、依非訟事件法第21條第1項前段，裁定如主文。
中    華    民    國   100    年    6     月    13    日
                  家事法庭  司法事務官  蔡伊萍
以上正本係照原本作成。
如對本裁定抗告，須於裁定送達後10日之不變期間內，向本院提
出抗告狀。
中    華    民    國   100    年    6     月    13    日
                                書記官  曾惠雅